臺灣板橋地方法院刑事判決　　　　　　　　　　　　　九十一年度交訴字第五八號
　　公　訴　人　臺灣板橋地方法院檢察署檢察官
　　被　　　告　乙○○
右列被告因妨害公務等案件，經檢察官提起公訴（九十一年度偵字第三九三六號），
本院判決如左：
    主  文
乙○○服用酒類，不能安全駕駛動力交通工具而駕駛，處有期徒刑貳月，如易科罰金
以佰元折算壹日；又毀棄公務員職務上掌管之文書，處有期徒刑月，如易科罰金
以佰元折算壹日；應執行有期徒刑肆月，如易科罰金以佰元折算壹日，緩刑年
。
被訴過失傷害部分公訴不受理。
    事  實
一、乙○○（起訴書誤載為朱貞儀）於民國九十年二月十八日晚間七時許，在臺北縣
    永和市○○路之尚圓日本料理店與友人共同進餐，其於用餐當中服用約半瓶葡萄
    酒後，明知其身體之思考、應變、平衡等生理狀態，已較平時遲緩，而達於不能
    安全駕駛動力交通工具之情形下，仍於同日晚間十一時許，駕駛動力交通工具車
    牌號碼ＦＬＥ－九八五號之重型機車，欲返回臺北縣中和市○○路○段一三五巷
    十二號五樓住處。而於行經臺北縣中和市○○路○段六十八之一號前時，因不勝
    酒力失控撞傷路旁行人甲○○。嗣經警方據報前往處理，並於九十一年二月十九
    日零時三十二分對乙○○施測呼氣酒精濃度，測定值高達每公升一點零三毫克。
    員警基於職掌，乃利用呼氣酒精濃度測試器於測試後列印測定單一紙，記載對於
    乙○○測試呼氣酒精濃度之時間、地點、施測人員及所測得數值等事項，而由承
    辦員警收執掌管。嗣員警為偵辦乙○○酒後駕駛之罪嫌，將其帶回臺北縣政府警
    察局中和分局秀山派出所偵訊，因乙○○拒絕接受夜間訊問，而在秀山派出所辦
    公室內休息候訊，詎乙○○害怕留存不利事證，乃於九十一年二月十九日接受複
    訊前之某時，趁承辦警員未注意之際，拿取員警暫放於辦公桌上之前開酒精測試
    報告單，而以上廁所為藉，將該酒精測試報告單撕毀後丟入馬桶中沖走而滅失（
    起訴書誤載為經警制止並收回）。員警乃又於九十一年二月十九日上午六時四十
    分許，對乙○○複測呼氣酒精濃度，測定值仍高達每公升零點四四毫克。
二、案經臺北縣政府警察局中和分局報請臺灣板橋地方法院檢察署檢察官偵查起訴。
    理  由
壹、有罪部分：
一、訊據被告乙○○坦承前開犯行不諱，並有道路交通事故調查報告表、現場照片、
    酒駕測試觀察紀錄表、酒後生理平衡檢測紀錄表、酒精濃度測試表等附卷足稽，
    並與被害人甲○○所證相符。綜上事證明確，被告犯行堪以認定。
二、核被告所為，係犯刑法第一百八十五條之三之公共危險罪、同法第一百三十八條
    之妨害公務罪。被告所犯二罪間，犯意各別，行為互殊，應分論併罰。爰審酌被
    告因一時輕縱，酒醉駕車肇生危險，又於警訊中因一時害怕，起意毀損公務員所
    掌文書，惟犯後已知悔改，歷偵、審均坦承犯行，並酌以被告犯罪動機、所生危
    害等一切情狀，量處如主文所示之刑，及定其應執行刑，並諭知如易科罰金之折
    算標準。又被告未曾受有期徒刑以上刑之宣告，有臺灣高等法院被告全國前案紀
    錄表在卷可稽，且其曾獲評為教育部八十九年度優秀公教人員，奉公守法數十載
    ，有教育部台（八九）人（二）字第八九○六三八七七號函在卷為據，足認其素
    行良好，此次犯行係出於一時失慮；又被告對於酒後肇事所生事端，已坦然負責
    善加彌補，有被告與被害人甲○○之和解書、調解書各一份在卷為據，足認被告
    經此偵、審教訓，已深知悔悟當不致有再犯之虞，本院因認其所宣告之刑以暫不
    執行為適當，另予宣告緩刑三年，以期自新。
貳、公訴不受理部分：
一、公訴意旨略以：被告乙○○於九十年二月十八日下午二十三時許，於飲酒後騎乘
    車號ＦＬＥ－九八五號重型機車，於行經臺北縣中和市○○路○段六十八之一號
    前時，因不勝酒力失控撞及路旁行人甲○○。致告訴人甲○○所配掛之眼鏡破裂
    ，受有右上眼皮割裂傷之傷害，因認被告涉犯刑法第二百八十四條第一項前段過
    失傷害罪嫌。
二、按告訴乃論之罪，告訴人於第一審辯論終結前得撤回其告訴，又告訴經撤回者，
    應諭知不受理之判決，刑事訴訟法第二百三十八條第一項、第三百零三條第三款
    分別定有明文。經查本件告訴人甲○○告訴被告乙○○過失傷害之部分，公訴人
    認係觸犯刑法第二百八十四條第一項前段之罪，而依同法第二百八十七條前段規
    定，須告訴乃論。茲據告訴人甲○○於本院九十一年六月十八日訊問時，當庭表
    示撤回告訴，製有訊問筆錄在卷可據，依照前開說明，應就此部分諭知不受理之
    判決。
據上論斷，應依到事訴訟法第二百九十九條第一項前段、第三百零三條第三款，刑法
第一百八十五條之三、第一百三十八條、第四十一條第一項前段、第五十一條第五款
、第七十四條第一款，罰金罰鍰提高標準條例第一條前段、第二條，判決如主文。
本案經檢察官許智評到庭執行職務。
中　　　華　　　民　　　國　　九十一　　年　　　六　　　月　　二十八　　日
                                  臺灣板橋地方法院交通法庭
                                          法　官  林漢強
右正本證明與原本無異。
如不服本判決，應於判決送達後十日內，向本院提出上訴狀。
                                          書記官  黃大千
中　　　華　　　民　　　國　　九十一　　年　　　六　　　月　　二十八　　日
附錄本件論罪科刑所用法條全文
刑法第一百八十五條之三
服用毒品、麻醉藥品、酒類或其他相類之物，不能安全駕駛動力交通工具而駕駛者，
處一年以下有期徒刑、拘役或三萬元以下罰金。
刑法第一百三十八條
毀棄、損壞或隱匿公務員職務上掌管或委託第三人掌管之文書、圖畫、物品，或致令
不堪用者，處五年以下有期徒刑。
